臺灣臺北地方法院簡易民事判決
                                  111年度北簡字第6649號
原      告  台北富邦商業銀行股份有限公司

法定代理人  程耀輝  


訴訟代理人  官俊利  
被      告  蘇俊偉  
            蘇逢傑  
上列當事人間請求返還借款事件，於中華民國111年5月30日言詞
辯論終結，本院判決如下： 
    主  文
被告應連帶給付原告新臺幣壹拾萬捌仟陸佰捌拾捌元，及如附表
所示之利息暨違約金。
訴訟費用新臺幣壹仟壹佰壹拾元由被告連帶負擔。
本判決得假執行。
    事實及理由
一、原告起訴主張：被告蘇俊偉於民國100至104年就學期間，邀
    同被告蘇逢傑為連帶保證人，向原告貸借「高級中等以上學
    校學生就學貸款」共8筆，合計新臺幣（下同）180,016元，
    約定借款應於借款人於本教育階段學業（即高中、高職、專
    校、大學或研究所等各階段）完成後滿一年之日為開始償還
    日，依年金法按月平均攤還本息，前開借款利息依其利率標
    準及借款人之負擔範圍，依教育部之公告及規定辦理，借款
    之利息於借款人本階段學業完成後滿一年之日以前之利息由
    政府編列預算負擔，其後由借款人自行負擔，併同本金繳付
    。倘借款人遲延繳付本息時，經轉列為催收款者，利息自轉
    列催收款之日（110年11月23日）起改依原告牌告基準利率
    加碼年息1％計算（自109年9月1日起，既有就學貸款轉列催
    收客戶，前開利率改為依被告轉列催收款當天負擔利率加碼
    年息1％計算）。如未依約清償本息時，即喪失期限利益，應
    視為全部到期，除應按上開利率計付遲延利息外，逾期在6
    個月以內者，按上開利率10％，逾期在6個月者，按上開利率
    20％計付違約金。詎被告蘇俊偉除清償部分本息外，餘竟違
    約未履行義務，尚欠借貸本金總計108,688元，其債務已視
    為全部到期，被告蘇逢傑為連帶保證人，應負連帶清償責任
    ，爰依兩造間就學貸款契約及連帶保證之法律關係，請求被
    告連帶給付如主文所示等語。
二、經查，原告主張之事實，業據提出與其所述相符之證據資料
    為證。而被告到庭陳稱對原告請求沒有意見等語，均對原告
    之主張之事實為自認，是應認原告之主張為真實。從而，原
    告請求被告給付如主文所示，為有理由，應予准許。
三、本件係就民事訴訟法第427條第1項訴訟適用簡易程序所為被
    告敗訴之判決，依同法第389條第1項第3款規定，應依職權
    宣告假執行。
四、訴訟費用負擔之依據：民事訴訟法第85條第2項。本件訴訟
    費用額，依後附計算書確定如主文所示金額。
中　　華　　民　　國　　111 　年　　6 　　月　　20　　日
                              臺北簡易庭
                                  法  官　郭麗萍
以上正本證明與原本無異。
如不服本判決，應於判決送達後20日內向本庭（臺北市中正區重
慶南路1段126巷1號）提出上訴狀。（須按他造當事人之人數附
繕本）。如委任律師提起上訴者，應一併繳納上訴審裁判費。
中　　華　　民　　國　　111 　年　　6 　　月　　20　　日
                                  書記官　陳怡如
計    算    書
項    目                    金  額（新臺幣）      備  註
第一審裁判費                1,110元
合        計                1,110元